臺灣臺中地方法院民事裁定　　　　　　　100年度簡抗字第5號
抗　告　人　莫錫麟
相　對　人　臺灣糖業股份有限公司
法定代理人　胡懋麟
相　對　人　戴志豪
上列當事人間請求履行契約事件，抗告人對於本院臺中簡易庭民
國100年8月11日100年度中簡字第262號民事裁定提起抗告，本院
合議庭裁定如下：
    主    文
抗告駁回。
抗告程序費用由抗告人負擔。
    理    由
一、按向第二審法院上訴，應依民事訴訟法第77條之13及第77條
    之14規定，加徵裁判費10分之5，民事訴訟法第77條之16第1
    項前段定有明文。是提起民事第二審上訴，應依民事訴訟法
    第76條之16第1項前段之規定繳納裁判費，此乃上訴必須具
    備之程式。又上訴不合程式或有其他不合法之情形而可以補
    正者，原第一審法院應定期間命其補正，如不於期間內補正
    ，應以裁定駁回之，民事訴訟法第442條第2項亦定有明文。
    次按抗告法院認抗告為無理由者，應為駁回抗告之裁定，民
    事訴訟法第495條之1準用同法第449條第1項之規定甚明；而
    上開規定，依同法第436條之1第3項規定，於簡易訴訟程序
    事件之抗告程序準用之。次按送達不能依民事訴訟法第136
    條、第137條規定為之者，得將文書寄存送達地之自治或警
    察機關，並作送達通知書兩份，一份黏貼於應受送達人住居
    所、事務所、營業所或其就業處所門首，另一份置於該送達
    處所信箱或其他適當位置，以為送達；寄存送達，自寄存之
    日起，經十日發生效力；民事訴訟法第138條第1項、第2項
    定有明文。
二、經查，本件抗告人前對於本院臺中簡易庭民國100年4月28日
    100年度中簡字第262號民事第一審簡易判決，於100年5月30
    日提起第二審上訴，未據繳納裁判費，經原審以100年6月1
    日100年度中簡字第262號裁定，限抗告人於收受裁定送達後
    5日內就上訴聲明第一至四項部分補繳第二審裁判費新臺幣
    （下同）14,700元暨就上訴聲明第五項部分補繳第二審裁判
    費31,200元（或1,500元，此繫諸上訴人應自行確認上訴請
    求之賠償金額為全部或一部）。因抗告人歷次陳報之應受送
    達地址均為「臺中市○○區○○路二段276號」（備按此址
    亦為抗告人之戶籍地；詳卷內之內政部戶役政個人基本資料
    、抗告人所提出之100年1月25日民事履行契約起訴狀、100
    年2月1日民事抗告狀），且經本院歷次均向該「臺中市○○
    區○○路二段276號」處所為送達（詳卷內本院臺中簡易庭
    100年1月31日送達證書、100年2月15日送達證書、100年5月
    6日送達證書），而抗告人均受合法通知且未曾遲誤期日（
    詳卷內本院100年3月3日言詞辯論筆錄、100年4月12日言詞
    辯論筆錄、抗告人於100年5月30日所提上訴理由狀），故本
    院乃將前揭100年6月1日100年度中簡字第262號裁定（命補
    繳第二審裁判費）於100年6月10日送達於抗告人歷次陳報之
    應受送達地址「臺中市○○區○○路二段276號」，因未獲
    會晤抗告人本人，復無有辨別事理能力之同居人或受僱人在
    場，遂經郵務人員將文書寄存送達該轄之臺中市政府警察局
    第五分局文昌派出所，並製作送達通知書二份，一份黏貼上
    址門首，另一份置於該送達處所信箱或其他適當位置，此有
    本院臺中簡易庭100年6月10日送達證書在卷可憑。復因抗告
    人另曾陳報其應受送達地址為「臺中市○○區○○路二段27
    6號2樓」（按即前開抗告人陳報應受送達地址之2樓；詳卷
    內抗告人所提出100年5月30日民事上訴理由狀），故本院另
    將前揭100年6月1日100年度中簡字第262號裁定（命補繳第
    二審裁判費）於100年7月11日送達於「臺中市○○區○○路
    二段276號2樓」，因未獲會晤抗告人本人，復無有辨別事理
    能力之同居人或受僱人在場，遂經郵務人員將文書寄存送達
    該轄之臺中市政府警察局第五分局文昌派出所，並製作送達
    通知書二份，一份黏貼上址門首，另一份置於該送達處所信
    箱或其他適當位置，此有本院臺中簡易庭100年7月11日送達
    證書在卷可憑。然抗告人迄100年8月3日仍未補正繳納第二
    審裁判費，有本院臺中簡易庭詢問簡答表1份在卷可證，則
    原審於100年8月11日以抗告人迄未補繳裁判費，上訴不合法
    為由，依民事訴訟法第436條之1、第442條規定，裁定駁回
    抗告人之上訴，於法並無不合。從而，原審以抗告人提起第
    二審上訴，逾期未補繳裁判費為由，而裁定駁回抗告人之上
    訴，經核並無違誤；抗告意旨爭執原審送達恐有疏漏云云，
    難認有理由，應予駁回。
三、據上論結，本件抗告為無理由，依民事訴訟法第436條之1第
    3項、第495條之1第1項、第449條第1項、第95條、第78條，
    裁定如主文。
中    華    民    國   100    年    10    月    18    日
              民事第二庭    審判長法  官  王  銘
                                  法  官  蔡建興
                                  法  官  廖慧如
以上正本係照原本作成。
本裁定除以適用法規顯有錯誤為理由，並經本院許可外，不得再
抗告；如提再抗告，應於收受送達後十日內委任律師為代理人向
本院提出再抗告狀，並繳納再抗告費新臺幣1,000元。
中    華    民    國   100    年    10    月    18    日
                                  書記官  林雅慧